【裁判字號】    98,監,264
【裁判日期】    981130
【裁判案由】    選定禁治產人監護人
【裁判全文】
臺灣臺北地方法院民事裁定               98年度監字第264號
聲  請  人  丙○○
相  對  人  乙○○
關  係  人  甲○○
上列當事人聲請選定禁治產人監護人事件，本院裁定如下：
    主    文
選定丙○○為禁治產人乙○○（男，民國○○年○月○日生，身
分證統一編號：Ｚ000000000號）之監護人。
指定甲○○為會同開具財產清冊之人。
聲請程序費用新臺幣壹仟元由聲請人負擔。
    理    由
一、按監護宣告之人應置監護人；法院為監護之宣告時，應依職
    權就配偶、四親等內之親屬、最近一年有同居事實之其他親
    屬、主管機關、社會福利機構或其他適當之人選定一人或數
    人為監護人，並同時指定會同開具財產清冊之人。法院為前
    項選定及指定前，得命主管機關或社會福利機構進行訪視，
    提出調查報告及建議。監護之聲請人或利害關係人亦得提出
    相關資料或證據，供法院斟酌；法院選定監護人時，應依受
    監護宣告之人之最佳利益，優先考量受監護宣告之人之意見
    ，審酌一切情狀，並注意下列事項：(一)受監護宣告之人之身
    心狀態與生活及財產狀況。(二)受監護宣告之人與其配偶、子
    女或其他共同生活之人間之情感狀況。(三)監護人之職業、經
    歷、意見及其與受監護宣告之人之利害關係。(四)法人為監護
    人時，其事業之種類與內容，法人及其代表人與受監護宣告
    之人之利害關係，民法第一千一百十條、第一千一百十一條
    、第一千一百十一條之一分別定有明文。
二、本件聲請意旨略以：相對人即禁治產人乙○○心神喪失，業
    經本院於民國九十八年七月二十二日以九十八年度禁字第一
    四五號民事裁定宣告為禁治產人，爰依法聲請選任聲請人為
    禁治產人乙○○之監護人，並指定關係人甲○○為會同開具
    財產清冊之人等語。
三、經查：(一)聲請人主張之事實，業據提出親屬會議紀錄一份、
    戶籍謄本二份為證，復經本院依職權調閱本院九十八年度禁
    字第一四五號、九十八年度司家聲第七三號民事卷宗查核屬
    實；(二)本院函請臺北縣政府社會局進行訪視，訪視結果指出
    ：禁治產人乙○○與次子龔仁壽同住，因惡性腫瘤進行三次
    腦部手術，導致全癱，現安置於臺北市兆如老人養護中心，
    聲請人表示禁治產人乙○○已無法行動及言語表達己意，生
    活起居需他人協助。聲請人及其配偶每月收入約新臺幣（下
    同）四萬多元，尚有兩名子女需扶養，家中經濟尚能維持平
    衡，但恐無法長期負擔禁治產人乙○○醫療費用。惟聲請人
    表示禁治產人乙○○失能前已將其臺北市房產過戶給長子甲○○及次子龔仁壽，郵局定期存款一百萬元及活期存款皆作
    為己身醫療用途，由聲請人保管，然因活期存款僅剩十餘萬
    元，故聲請人至郵局辦理解除定期存款，郵局人員認其無權
    處理，建議聲請為禁治產人乙○○之監護人。聲請人及其他
    手足分居臺北、新店地區，但彼此能在照顧禁治產人乙○○
    上做明確分工，並定期至養護中心探視禁治產人乙○○，提
    供其關懷，支持系統充足。聲請人及其配偶工作時間彈性，
    確實較能抽空處理法院審理事宜，對於禁治產人乙○○監護
    權事宜，其手足間亦有共識由聲請人擔任，訪談時聲請人期
    待能盡速完成選任監護人事宜，以便後續處理禁治產人乙○○照顧問題等語（參見九十八年十一月十九日北社工字第○
    九八○九八九七七七號函檢附之臺北縣政府社會局文山中心
    社會福利服務中心個案處理報告）；(三)本院依民法第一千一
    百十一條、第一千一百十一條之一規定，參酌聲請人聲請意
    旨及前揭臺北縣政府社會局訪視報告書內容，認由聲請人丙○○擔任禁治產人乙○○之監護人為適當，另由甲○○為會
    同開具財產清冊之人為適當，故選定由丙○○擔禁治產人乙○○之監護人，甲○○為會同開具財產清冊之人。
四、依非訟事件法第二十一條第一項前段、第二十三條，民事訴
    訟法第八十五條第一項前段，裁定如主文。
中    華    民    國    98    年    11    月    30    日
                          家事法庭法  官  文衍正
以上為正本係照原本作成
如對本裁定抗告須於裁定送達後10日內向本院提出抗告狀，並繳
納抗告費新臺幣1,000元。
中    華    民    國    98    年    11    月    30    日
                                  書記官  陳俐妙

司法院資訊處製作；財團法人民間司法改革基金會備份。
